臺灣桃園地方法院民事裁定
111年度勞執字第37號
聲  請  人  陳鵬祥  
相  對  人  軍昱企業社即謝宗通    

上列當事人間聲請強制執行事件，本院裁定如下：
    主  文
一、民國111年7月8日新竹縣政府勞資爭議調解紀錄中，關於相
    對人同意給付新臺幣270,000元予聲請人部分，准予強制執
    行。
二、聲請程序費用新臺幣1,000元由相對人負擔。
    理  由
一、按獨資經營之商號與民事訴訟法第40條第3項所謂非法人團
    體並不相當，而無當事人能力，又獨資商號乃一人單獨出資
    經營之事業，該事業為出資之自然人單獨所有，該出資之自
    然人與獨資商號係屬一體，而為實體法上權利義務之歸屬主
    體，是以獨資商號所營事業涉訟自應以該出資之自然人為訴
    訟之主體。查本件聲請人聲請狀雖記載相對人姓名為「甲○○
    」，惟其實係受僱於獨資商號「軍昱企業社即甲○○」，是，
    聲請人於民國111年10月18日以陳報狀聲請將相對人更正為
    「軍昱企業社即甲○○」，即屬有據，應予准許。　　
二、按勞資爭議經調解成立或仲裁者，依其內容當事人一方負私
    法上給付之義務，而不履行其義務時，他方當事人得向該管
    法院聲請裁定強制執行並暫免繳裁判費；於聲請強制執行時
    ，並暫免繳執行費。有下列各款情形之一者，法院應駁回其
    強制執行裁定之聲請：㈠調解內容或仲裁判斷，係使勞資爭
    議當事人為法律上所禁止之行為。㈡調解內容或仲裁判斷，
    與爭議標的顯屬無關或性質不適於強制執行。㈢依其他法律
    不得為強制執行。勞資爭議處理法第59條第1項前段、第60
    條分別定有明文。
三、聲請意旨略以：兩造間勞資爭議事件，於民國111年7月8日
    在新竹縣政府調解成立，相對人同意於111年8月8日前給付
    新臺幣（下同）270,000元，惟相對人屆期仍未給付款項，
    爰聲請裁定准予強制執行等語。
四、經查，聲請人主張相對人未依調解成立內容給付，聲請裁定
    准予強制執行，並提出新竹縣政府勞資爭議調解紀錄、台新
    銀行存摺封面及存款明細查詢結果存卷為證。又本件調解方
    案核無法定不應准許強制執行之情形，相對人既未履行調解
    方案，聲請人聲請本院裁定就相對人同意給付部分為強制執
    行，於法有據，應予准許。
五、本件係因財產權關係為聲請，其標的之金額10萬元以上未滿
    100萬元者，按非訟事件法第13條第2款規定，應徵收費用10
    00元，依首揭規定聲請人雖暫免繳納，惟依法應由關係人負
    擔費用者，法院裁定命關係人負擔時，應一併確定其數額，
    爰裁定如主文第2 項所示。
六、爰裁定如主文。
中　　華　　民　　國　　111 　年　　11　　月　　10　　日
                  勞動法庭    法　官  游璧庄
正本係照原本作成。
如不服本裁定應於送達後10日內向本院提出抗告狀，並應繳納抗
告費新台幣1000元。
中　　華　　民　　國　　111 　年　　11　　月　　11　　日
                              書記官  張琬青